【裁判字號】    89,上易,1982
【裁判日期】    891226
【裁判案由】    詐欺
【裁判全文】
臺灣高等法院臺南分院刑事判決          八十九年度上易字第一九八二號  Ａ
      上  訴  人
      即  被  告  甲  ○  ○
右上訴人因詐欺案件，不服臺灣臺南地方法院八十九年度易緝字第一一九號中華民國
八十九年十月十七日第一審判決（起訴案號：臺灣臺南地方法院檢察署八十八年度偵
字第四四三九號），提起上訴，本院判決如左：
      主      文
原判決撤銷。
甲○○連續意圖為自己不法之所有，以詐術使人將本人之物交付，處拘役肆拾日。
      事      實
一、甲○○於民國（下同）八十六年六月間至台南市○○街○段三號乙○○經營之「
    超盛成衣批發商行」工作，自八十七年一月初至八十七年六月二十四日，基於意
    圖為自己不法所有之概括犯意，向乙○○詐稱：願批發成衣自行販售云云，使乙
    ○○陷於錯誤，分五次交付共值新台幣十四萬三千七百七十四元之成衣給甲○○
    。甲○○取得成衣後即逃匿無蹤。嗣經乙○○尋獲，由甲○○簽立本票七張清償
    ，詎屆期均未兌現，經乙○○提出告訴後，甲○○又簽立切結書與乙○○，表明
    願按月清償一萬元，並願以其妻郭淑珍所有之S4─3070自用小客車為擔保，詎僅
    清償一萬元，餘均未清償而逃匿，上開自用小客車亦因未付分期買賣價金，由原
    車主取回。甲○○嗣經原審通緝歸案。
二、案經乙○○訴請台灣台南地方法院檢察署檢察官偵查起訴。
      理      由
一、訊據上訴人即被告甲○○辯稱：伊確有多次向乙○○批發成衣，積欠其貨款十四
    萬三千七百七十四元，嗣已清償一萬元，惟並無詐欺之故意云云。第查右開事實
    業據被害人乙○○於原審偵審中指訴明白，並有出貨單一張、本票七張及切結書
    （均影本）在卷可證，被告果非蓄意行騙，理應於進貨後將其行蹤告知乙○○，
    以便其求償，或主動向乙○○清償，惟被告未此之圖，自進貨後迄今二年餘，多
    方逃匿；且將其戶籍設在台南市○○路二八八巷六四號其大哥住處，惟本人並未
    住在該處，此為被告所承認，而其交付與乙○○之本票及切結書，均記載其住址
    為台南市○○路二八八巷六四號，又未告知其行蹤，足見其於進貨之初即有詐欺
    避債之犯意。被告所辯係卸責之詞，不足採信，其犯行堪以認定。
二、核被告所為，係犯刑法第三百三十九條第一項之詐欺取財罪。被告多次犯行，時
    間緊接，犯罪構成要件相同，顯係基於概括犯意反覆為之，為連續犯，以一罪論
    。原審予以論罪科刑，固非無見，惟未認定被告連續詐欺之次數及時間，尚有未
    合，被告上訴意旨猶執前詞否認犯罪雖不足採，惟原判決既有可議，自應由本院
    將原判決撤銷改判。爰審酌被告犯罪所得利益為十四萬餘元、經通緝到案後仍未
    與被害人達成和解等一切情狀，量處如主文第二項所示之刑。
據上論斷，應依刑事訴訟法第三百六十九條第一項前段、第三百六十四條、第二百九
十九條第一項前段，刑法第五十六條、第三百三十九條第一項、罰金罰鍰提高標準條
例第一條前段，判決如主文。
本案經檢察官吳忠賢到庭執行職務。
中    華    民    國      八十九      年      十二      月    二十六    日
                                  臺灣高等法院臺南分院刑事第三庭
                                      審判長法官  黃    聰    明
                                            法官  林    勝    木
                                            法官  楊    省    三
右正本證明與原本無異。
不得上訴。
                                      法院書記官  陳    嘉    琍
中    華    民    國      八十九      年      十二      月    二十七    日
附錄本案論罪科刑法條全文：
刑法第三百三十九條第一項：
意圖為自己或第三人不法之所有，以詐術使人將本人或第三人之物交付者，處五年以
下有期徒刑、拘役或科或併科一千元以下罰金。


司法院資訊處製作；財團法人民間司法改革基金會備份。
